臺灣高等法院臺中分院刑事判決　　　　100年度上易字第484號
上　訴　人
即　被　告　吳祺日
上列上訴人即被告因恐嚇取財案件，不服臺灣南投地方法院99年
度易字第443號中華民國100年2月11日第一審判決（起訴案號：
臺灣南投地方法院檢察署99年度偵字第1241號），提起上訴，本
院判決如下：
    主  文
上訴駁回。
    事實及理由
一、本案經本院審理結果，除上訴人即被告之姓名係「吳祺日」
    （此業由本院於審理時當庭檢視被告之身分證無誤），然經
    第一審判決誤載為「吳棋日」（起訴書亦誤載為「吳棋日」
    ），應予更正外；認第一審判決認事、用法及量刑均無不當
    ，應予維持，並引用第一審判決書記載之事實、證據及理由
    （如附件）。
二、上訴人即被告吳祺日（下稱被告）上訴意旨略以：
  (一)被告固有於民國99年1月17日、18日至告訴人劉素卿之麵包
    店舊址，告以其新址為違章建築之情事，惟被告係基於好意
    ，並未恐嚇告訴人，更無要求告訴人交付金錢財物之意。告
    訴人雖於原審證述：「我知道被告是向我要錢的意思」，然
    此顯係其個臆測之詞，不得作為認定被告有罪之依據。
  (二)又參證人黃隨旭於原審所為證詞，可知被告未對黃隨旭提及
    要向告訴人索取金錢之言語。至黃隨旭證稱：告訴人有對黃
    隨旭提及被告向告訴人要錢之部分，則係告訴人本身之臆測
    ，自不能以黃隨旭聽聞自告訴人之臆測，即採為被告有罪之
    證據。
  (三)再者，證人李雲龍於原審所為證言與黃隨旭之證詞相同，被
    告均未對李雲龍、黃隨旭提及將向告訴人索取金錢之事。
  (四)至於告訴人於99年2月12日接獲電話，要求告訴人匯款6萬元
    至案外人張玉玄帳戶內乙事，並無證據可認係被告所為。
  (五)綜上所述，被告係基於好意而對告訴人提及其麵包店之新址
    為違章建築，並未以此要求告訴人給付財物，所為尚無不法
    ，原審不察，誤為被告有罪之判決，顯有違誤。況縱認被告
    涉犯恐嚇取財未遂罪嫌，所涉情節亦屬輕微，原審未依刑法
    第57條各款之規定詳加審酌，即從重量處被告有期徒刑7月
    ，亦屬過重，而非妥適等語。
三、惟查：
  (一)被告確有夥同游進清（未據起訴，應由檢察官另行適法處理
    ）及另1名真實身分不詳之成年男子，接續於99年1月17日19
    時許、翌日（18日）下午約2時許及同年2月12日10時52分許
    ，或前往告訴人劉素卿所經營麵包店之舊址，或利用電話，
    而以過年快到了，如不給錢，將舉報該麵包店之新址為違章
    建築等語，對告訴人實施恐嚇取財之行為，後經告訴人報警
    查辦，始未能得逞等事實，除告訴人已於警詢、偵查中一再
    指訴甚明外，並經原審法院傳喚告訴人、曾為此事與被告接
    觸之證人黃隨旭及李雲龍等人於具結後證述甚明，互核相符
    ，且尚有從「宏佳麵包店」舊址所設置監視錄影器翻拍之照
    片6張、該麵包店新址之電話於99年2月12日與0000000000號
    公用電話之通聯紀錄1份、告訴人所書寫被告所留下行動電
    話號碼之紙條1張、0000000000號行動電話自98年12月1日起
    至99年3月31日止之使用人（吳祺日）查詢資料1份等附卷足
    以佐證。
  (二)又被告雖以前揭理由提起上訴，然告訴人於警詢、偵查及原
    審已將被告及游進清等人如何對其恐嚇取財之行徑一再指訴
    在卷，甚為明確，且有前述其他各項人證及物證足以擔保其
    所為指訴應屬事實，厥無前開上訴意旨之(一)所指告訴人係臆
    測被告有意以上述事由向其索取財物之情形。又參上開敘述
    所揭示本案之各項證據，其間顯具有互補性及關聯性，經將
    全部之證據綜合歸納觀察，並依一般經驗法則衡情度理，本
    於自由心證而予客觀判斷後，確實足認被告犯有刑法之恐嚇
    取財未遂罪；但前開上訴意旨之(二)至(五)等各點，將本案各項
    證據予以割裂，單獨觀察分別評價，則所為判斷自欠缺合理
    性而與事理不侔，故非可採。
  (三)再者，原判決因被告前開所犯事證明確，乃審酌被告以脅迫
    之方式，恐嚇被害人，造成被害人身心恐懼，危害社會治安
    非輕，且犯後飾詞狡辯未見悔意，復參酌被告犯罪之動機、
    目的、手段、品行、智識程度及索取財物之金額等一切情狀
    ，處有期徒刑7月，所為量刑職權之行使，並無違反罪刑相
    當原則、比例原則及公平原則。上訴意旨另泛稱原審法院之
    量刑未適當斟酌刑法第57條各款所為規定，顯失諸過重云云
    ，亦非具體可採。
四、綜上所述，原審判決之採證認事、用法及量刑，均無違誤或
    不當，自應予維持。惟被告未見反省，仍執前詞提起上訴，
    顯無理由，故予駁回。
據上論斷，應依刑事訴訟法第368條、第373條，判決如主文。
本案經檢察官許睦坪到庭執行職務。
中    華    民    國   100    年    6     月    2     日
            刑事第九庭  審判長法  官  江  德  千
                              法  官  陳  宏  卿
                              法  官  莊  深  淵
以上正本證明與原本無異。
不得上訴。
                              書記官  陳  振  海
中    華    民    國   100    年    6     月    2     日